臺灣臺南地方法院刑事判決　　　　　　 100年度易字第1345號
公　訴　人　臺灣臺南地方法院檢察署檢察官
被　　　告　王淇勇
　　　　　　張素馨
上列被告因竊盜案件，經檢察官提起公訴（100 年度偵字第1246
0 號），被告就被訴事實為有罪之陳述，本院裁定進行簡式審判
程序，判決如下：
    主  文
王淇勇共同犯攜帶兇器竊盜罪，累犯，處有期徒刑伍月，如易科
罰金，以新臺幣壹仟元折算壹日，扣案之老虎鉗壹支沒收。
張素馨共同犯攜帶兇器竊盜罪，處有期徒刑月，如易科罰金，
以新臺幣壹仟元折算壹日，緩刑貳年，扣案之老虎鉗壹支沒收。
    事實及理由
一、犯罪事實：
  (一)王淇勇前因下列案件經法院判處徒刑確定：(1)因竊盜案件，
    經本院九十五年度簡字第二九九九號判決判處有期徒刑四月
    確定；(2)因施用第一級毒品案件，經本院九十五年度訴字第
    一○五九號判決判處有期徒刑一年二月確定，上開(1)(2)案所
    判處之徒刑，嗣經本院以九十六年度聲減字第八五七號裁定
    分別減刑為有期徒刑二月、七月確定；(3)因竊盜案件，經本
    院九十六年度簡字第一○二號判決判處有期徒刑六月確定；
    (4)因施用第一級毒品案件，經本院九十六年度訴字第三○四
    號判決判處有期徒刑一年確定，上開(3)(4)案所判處之徒刑，
    嗣經本院九十六年度聲減字第八五七號裁定分別減刑後，定
    應執行刑有期徒刑八月確定；(5)因四次施用第一級毒品案件
    ，經本院九十六年度訴更(一)字第三號判決各判處有期徒刑十
    月，減為五月、有期徒刑十一月，減為五月十五日、有期徒
    刑一年，減為六月，有期徒刑一年一月，減為六月十五日，
    應執行有期徒刑一年十月，並經臺灣高等法院臺南分院以九
    十六年度上訴字第一三八二號判決上訴駁回確定。嗣上開(1)
    (2)(5)案經臺灣高等法院臺南分院以九十七年度聲字第六二五
    號裁定應執行刑二年四月確定，並與上開(3)(4)案之應執行刑
    有期徒刑八月接續執行後，於九十八年六月十六日縮短刑期
    假釋出監，嗣於九十八年十二月四日假釋期滿執行完畢。
  (二)詎王淇勇仍不知悔改，與張素馨共同基於意圖為自己不法所
    有之犯意聯絡，於一○○年八月十日下午六時二十分許，騎
    乘車號ＹＬＵ─二一一號重型機車搭載張素馨前往無人居住
    之臺南市新化區那拔里那拔三六號農舍（該處係黃啟瑞拍賣
    所得，當時由其子黃漸管領中），由王淇勇持張素馨所有客
    觀上足對人之生命、身體、安全構成威脅，具有危險性之兇
    器老虎鉗一支，剪下該農舍房間內脫落之電線（重一‧五公
    斤，價值新臺幣一百元），交由張素馨置放於隨身攜帶之袋
    子內，以此方式竊取黃漸所有之上開電線得手後，旋為據報
    到場處理之員警當場查獲，並扣得王淇勇、張素馨二人行竊
    所用之上開老虎鉗一支。
二、證據名稱：
  (一)被告王淇勇、張素馨二人於警詢、偵查中之供述及於本院審
    理中之自白。
  (二)證人黃漸於警詢之證述。
  (三)臺南市政府警察局新化分局扣押筆錄、扣押物品目錄表各一
    件及扣案之老虎鉗一支。
  (四)贓物認領保管單一件。
  (五)現場照片四張。
  (六)臺南市政府警察局新化分局一○○年十月二十五日南市警化
    偵字第一○○一○○○五五八號函檢送之孔樟權警員出具之
    報告一件及現場照片七張。
三、論罪科刑：
  (一)按刑法第三百二十一條第一項第三款之攜帶兇器竊盜罪，係
    以行為人攜帶兇器竊盜為其加重要件，此所謂兇器，其種類
    並無限制，凡客觀上足對人之生命、身體、安全構成威脅，
    具有危險性之兇器均屬之，且只須行竊時攜帶此種具危險性
    之兇器為已足，並不以攜帶之初有行兇之意圖為必要（最高
    法院七十九年台上字第五二五三號判例參照）。查被告二人
    持以行竊之老虎鉗一支係堅硬之鐵製品，全長二十二公分乙
    情，業經本院勘驗屬實（見本院卷第三七頁），倘若持以揮
    擊，客觀上足以對人之生命、身體、安全構成威脅，應屬具
    有危險性之兇器，且被告王淇勇復可持之剪斷電線，當具相
    當破壞性，應認係屬兇器無訛。次按竊盜罪既遂與未遂之區
    別，應以所竊之物已否移入自己實力支配之下為標準，若已
    將他人財物移歸自己所持有，即應成立竊盜既遂罪，至其後
    將已竊得之物遺棄逃逸或未帶離現場，仍無妨於該罪之成立
    （最高法院十七年度上字第五○九號、四十九年度台上字第
    九三九號判例意旨可資參照），查被告二人為警查獲時，已
    將竊取剪下之電線移入其隨身攜帶之袋子內，顯已將該竊得
    之電線移入被告二人之實力支配之下，揆諸上開說明，自屬
    竊盜既遂，是核被告二人本件所為，係犯刑法第三百二十一
    條第一項第三款之攜帶兇器竊盜既遂罪。且被告二人就本件
    犯行，有犯意聯絡及行為分擔，應論以共同正犯。
  (二)被告王淇勇有如犯罪事實所載之前案科刑及執行紀錄，有卷
    附臺灣高等法院被告前案紀錄表可按，其受有期徒刑之執行
    完畢，五年以內故意再犯有期徒刑以上之罪，為累犯，應依
    刑法第四十七條第一項之規定加重其刑。又查被告二人所竊
    得之電線價值甚低，得手未幾即為警查獲，對被害人所造成
    之損害甚微，且被告二人行竊之地點為無人居住看守之農舍
    ，相形之下可罰程度不高，而加重竊盜罪法定刑為六月以上
    有期徒刑，與其犯罪情節相較，顯有情輕法重之憾，致本院
    認縱科以本罪法定最低本刑有期徒刑六月，猶嫌過重，徒生
    刑罰苛虐之感，是被告二人於此尚具堪值憫恕之處，爰依刑
    法第五十九條規定，均酌減其刑，被告王淇勇並應依法先加
    後減之。
  (三)爰審酌被告王淇勇前已有如犯罪事實所載之竊盜前科，仍不
    思以己力獲取所需，任意竊取他人之財物，所為自屬非是，
    惟念其本件所竊得之財物價值甚低，被害人業已領回失物，
    並表示不對被告二人提出告訴，所生損害尚微，且被告二人
    係因經濟狀況不佳，謀職較為不易，而犯本案竊盜犯行，犯
    後於本院審理中已坦承犯行，深表悔意，惡性並非重大，兼
    衡被告二人於本案之涉案程度及渠二人之素行、智識程度、
    家庭生活狀況等一切情狀，對被告二人分別量處如主文第一
    、二項所示之刑，並均諭知易科罰金之折算標準。末查被告
    張素馨前未曾因故意犯罪受有期徒刑以上刑之宣告，有卷附
    臺灣高等法院被告前案紀錄表可稽，且其係因一時思慮未周
    ，致罹此罪名，所竊得之財物價值甚微，犯後又已坦承犯行
    ，知所悔悟，足認被告張素馨經此偵審教訓，信已足收警惕
    之效，應無再犯之虞，本院認上開宣告之刑，以暫不執行為
    適當，爰併宣告緩刑二年，以啟自新。又扣案之老虎鉗一支
    ，係被告張素馨所有，供其與被告王淇勇共同犯本件加重竊
    盜罪使用之物，業據渠二人供承在卷（見本院卷第三六頁反
    面），爰依刑法第三十八條第一項第二款之規定宣告沒收。
四、應適用之法條：刑事訴訟法第二百七十三條之一第一項、第
    二百九十九條第一項前段、第三百十條之二、第四百五十四
    條第一項，刑法第二十八條、第三百二十一條第一項第三款
    、第四十七條第一項、第五十九條、第四十一條第一項前段
    、第七十四條第一項第一項、第三十八條第一項第二款。
五、如不服本判決，應於收受本判決後十日內向本院提出上訴書
    狀，並應敘述具體理由。其未敘述上訴理由者，應於上訴期
    間屆滿後二十日內向本院補提理由書狀。
本案經檢察官蘇榮照到庭執行職務。
中    華    民    國   100    年    12    月    30    日
                  刑事第七庭    法  官  林欣玲
以上正本證明與原本無異。
                                書記官  鄭佩玉
中    華    民    國   100    年    12    月    30    日
附錄本案論罪科刑法條：
刑法第321條
犯竊盜罪而有下列情形之一者，處 6 月以上、5 年以下有期徒
刑，得併科新臺幣 10 萬元以下罰金：
一、侵入住宅或有人居住之建築物、船艦或隱匿其內而犯之者。
二、毀越門扇、牆垣或其他安全設備而犯之者。
三、攜帶兇器而犯之者。
四、結夥三人以上而犯之者。
五、乘火災、水災或其他災害之際而犯之者。
六、在車站、埠頭、航空站或其他供水、陸、空公眾運輸之舟、
    車、航空機內而犯之者。
前項之未遂犯罰之。